【裁判字號】    99,交上訴,70
【裁判日期】    990816
【裁判案由】    公共危險等
【裁判全文】
臺灣高等法院高雄分院刑事判決        99年度交上訴字第70號
上  訴  人
即  被  告  甲○○
上列上訴人因公共危險等案件，不服臺灣高雄地方法院99年度審
交訴字第143 號中華民國99年6 月30日第一審判決（起訴案號：
臺灣高雄地方法院檢察署99年度偵字第10862 號），提起上訴，
本院判決如下：
     主  文
上訴駁回。
     理  由
一、按不服地方法院之第一審判決而上訴者，應向管轄第二審之
    高等法院為之，上訴書狀應敘述具體理由，刑事訴訟法第36
    1 條第1 項、第2 項定有明文。而所謂不服第一審判決之具
    體理由，必係依據卷內既有訴訟資料或提出新事證，指摘或
    表明第一審判決有何採證認事、用法或量刑等足以影響判決
    本旨之不當或違法，而構成應予撤銷之具體事由，始克當之
    （例如：依憑證據法則具體指出所採證據何以不具證據能力
    ，或依憑卷證資料，明確指出所為證據證明力之判斷如何違
    背經驗、論理法則）；倘僅泛言原判決認定事實錯誤、違背
    法令、量刑失之過重或輕縱，而未依上揭意旨指出具體事由
    ，或形式上雖已指出具體事由，然該事由縱使屬實，亦不足
    以認為原判決有何不當或違法者（例如：對不具有調查必要
    性之證據，法院未依聲請調查亦未說明理由，或援用證據不
    當，但除去該證據仍應為同一事實之認定），皆難謂係具體
    理由，俾與第二審上訴制度旨在請求第二審法院撤銷、變更
    第一審不當或違法之判決，以實現個案救濟之立法目的相契
    合，並節制濫行上訴。又第二審法院認為上訴書狀未敘述理
    由或上訴有刑事訴訟法第362 條前段之情形者，應以判決駁
    回之，同法第361 條第2 項、第367 條前段定有明文。是上
    訴書狀全未敘述理由者，應先命補正；已敘述理由但不具體
    者，毋庸命補正，應由第二審法院以判決逕予駁回上訴，未
    依法駁回者，有受理訴訟不當之違法，此有最高法院24年度
    總會決議第93號提案(四)可資參照，及該院所著97年台上字第
    892 號、第3889號判決，足資參考。
二、本件上訴人即被告甲○○於民國99年7 月5 日收受原審判決
    後，在上訴期間內之同年7 月7 日向本院提起上訴，上訴理
    由意旨略以：被告雖犯有本件過失傷害及肇事逃逸罪，固未
    於肇事當時即時救援被害人，惟事後被告曾與被害人洽談和
    解賠償事宜，然因被害人要求金額過大，非家境清寒之被告
    所能負擔，並未如原判決所述被告無和解誠意或未予賠償，
    原判決於此認事用法即有違誤。為此提起上訴，請撤銷原判
    決予以被告從輕量刑云云，有其上訴理由狀在卷可稽（見本
    院卷第6-8 頁）。惟按，量刑輕重係屬事實審法院得依職權
    自由裁量之事項，苟已斟酌刑法第57條各款所列情狀，而未
    逾越法律所規定之法定刑度範圍，或濫用其權限，即不得任
    意指摘為違法，業經最高法院著有72年台上字第6696號、75
    年台上字第7033號判例足資參照。而刑法第57條規定科刑時
    應審酌犯罪者犯罪之一切情狀，並例示應注意之事項，以為
    科刑輕重之準據，係屬審判人員自由裁量之職權範圍，並有
    最高法院62年度第1 次刑庭庭長會議決議（四）決議、70年
    度第6 次刑事庭會議決議可資遵循。
三、經查，被告甲○○因公共危險等案件，業經原審以核其所為
    係犯刑法第284 條第1 項前段之過失傷害罪及同法第185 條
    之4 之肇事致人受傷而逃逸罪，應予分論併罰；復審酌被告
    前有竊盜、違反槍砲彈藥刀械管制條例、恐嚇等案件，經法
    院判刑之前科紀錄，素行不佳，且參以被告亦甫於98年11月
    19日晚間11時許，在高雄縣鳳山市○○路與博愛路口，駕車
    肇事致人受傷而逃逸乙節，詎被告仍未能反省，再次駕駛自
    用小客車違反道路交通規則，而過失肇致本件道路交通事故
    ，致人受傷後，猶未停留現場對傷者施以救護或報警處理，
    竟逕自駕車逃逸，棄受傷之人於不顧，迄今仍未與被害人成
    和解或為賠償，行為實有不該，惟念及被告係因過失致造成
    他人受傷，惡性非重，且被告事後已坦承過失傷害與肇事逃
    逸之犯行，堪認尚具悔意，另再斟酌被告違反道路交通注意
    義務之程度、被害人所受傷勢等一切情狀，分別量處有期徒
    刑4 月、10月，並定其應執行刑為有期徒刑1 年。已詳敘所
    憑之證據與認定之理由，而為論敘，經核並無違背經驗法則
    或論理法則。況量刑既係原審得依職權自由裁量之事項，而
    其量刑既在法定刑範圍之內，並未逾越法律規定之法定刑度
    ，自難僅以此據為指摘原判決不當之理由。是被告依前揭情
    詞提起上訴，洵難謂已依據卷內既有訴訟資料或其他新事證
    而敘述具體理由。
四、從而，被告上訴意旨猶徒以原審未考量其因家境清寒始未能
    賠償被害人之業經原審調查審認之量刑情狀，指摘原判決有
    量刑過重之不當云云。經核係未依據卷內既有訴訟資料或提
    出新事實、新證據指出原判決有何不當或違法，而足以影響
    判決本旨，並構成應予撤銷之具體指摘事由。是其上訴僅以
    家境清寒無法滿足被害人之要求為由，指稱原審判決量刑過
    重而請求撤銷原判決從輕量處，顯屬未敘述具體理由。按之
    上開規定，被告上訴要屬違背法律上之程式，自應由本院依
    刑事訴訟法第367 條前段、第372 條規定，不經言詞辯論逕
    行判決如主文。
中    華    民    國    99    年    8     月    16    日
                  刑事第三庭    審判長法  官  莊崑山
                                      法  官  唐照明
                                      法  官  莊松泉
以上正本證明與原本無異。
本件過失傷害部分不得上訴。
其餘如不服本判決，應於收受本判決後10日內向本院提出上訴書
狀，其未敘述上訴理由者，並得於提起上訴後10日內向本院補提
理由書狀（均須按他造當事人之人數附繕本）「切勿逕送上級法
院」。
中    華    民    國    99    年    8     月    16    日
                                      書記官  葉淑華

司法院資訊處製作；財團法人民間司法改革基金會備份。
